臺灣板橋地方法院交通事件裁定　　　　　　　　　　九十年度交聲字第一八八號
　　原處分機關　交通路公路局臺北區監理所
　　異　議　人
　　即受處分人　甲○○
右列異議人即受處分人因違反道路交通管理處罰條例案件，對於交通部公路局臺北區
監理所九十年十月二十三日所為之處分（原處分案號：北監五字第四○－ＺＣ000
0000號），聲明異議，本院裁定如左：
    主  文
異議駁回。
    理  由
一、聲明異議意旨詳如聲明異議狀所載（如附件）。
二、按汽車行駛高速公路應依速限標誌指示；又汽車行駛於高速公路而不遵管制之規
    定者，處汽車駕駛人新臺幣三千元以上六千元以下罰鍰，又汽車駕駛人，違反道
    路交通管理處罰條例第三十三條第一項規定者，除依原條款處罰鍰外，並予記違
    規點數一點，高速公路交通管制規則第五條第一項前段、民國九十年一月十七日
    修正前之道路交通管理處罰條例第三十三條第一項、第六十三條第一項第一款分
    別定有明文。
三、查本件異議人即受處分人甲○○所有車號ＨＶ－三八三二號自用小客車，於九十
    年五月七日中午十二時五十七分許，行經國道一號中山高速公路南向一五七公里
    處（約在泰安服務站附近）路段時，以時速一○三公里行駛，超過該路段最高速
    限九○公里之違規事實，有採證照片一張在卷可證，堪認無訛。異議人雖具狀辯
    稱：伊係於換發行照時始知有此違規舉發，監理所稱係因舉發郵件無法投遞所致
    ，然伊並無變更戶籍地址，舉發單郵件無法投遞，即對伊加倍罰款，伊不能信服
    云云，然查本件違規舉發單業經舉發單位於九十年六月間，按異議人之車籍地址
    即設籍地址「臺北縣永和市○○路一巷二十四號二樓」，以掛號郵件寄送，因查
    無此人而經郵局退回舉發單位，復依行政程序法第七十八條、第八十條、第八十
    一條等規定，檢附含有異議人本件違規之違規單清冊，於該隊黏貼公告，並函請
    臺北縣警察局、臺北區監理所辦理公告，依法公示送達，此有監理機關上開違規
    車輛車號查詢汽車車籍列表、法務部戶役政連結作業系統異議人個人基本列表、
    舉發通知單寄發掛號信函、內政部警政署國道公路警察局第三警察隊九十年七月
    二十六日（九十）公警國三交字第一○四五八號公告、九十年十二月十三日（九
    十）公警國三交字第一七三六○號函、臺北縣政府警察局九十一年一月十日九十
    北警交字第一七二一四二號函、交通部公路局臺北區監理所九十一年一月八日（
    五）00－000－0－00000函等在卷可稽，足見本件違規舉發業經舉發
    單位依法完成法定送達程序，況送達地址核與異議人之車籍地址及設籍地址亦均
    無誤，異議人因郵件投遞時查無此人退件而未收受本件舉發通知，顯係可歸咎於
    己，是異議人上開所辯之指摘，無從減免其違規行為之裁罰，自屬無據。又本件
    異議人上開違規行為時，道路交通管理處罰條例第三十三條、第六十三條雖已於
    九十年一月十七日修正公布，惟該修正規定經行政院命令定自九十年六月一日始
    施行，是本件異議人之違規行為，仍應適用修正前之規定裁罰，附此敘明。從而
    ，原處分機關據以援引上開規定，裁處罰鍰新臺幣六千元，並記違規點數一點，
    並無不當。本件異議為無理由，應予駁回。
四、據上論斷，應依道路交通案件處理辦法第十九條，裁定如主文。
中      華      民      國    九十一    年      一      月    三十一    日
                                      臺灣板橋地方法院交通法庭
                                          法  官  彭  全  曄
右正本證明與原本無異
如不服本裁定應於送達後五日內向本院提出抗告狀
                                          書記官  梁  宜  庭
中      華      民      國    九十一    年      二      月      四      日
